【裁判字號】    97,訴,956
【裁判日期】    970528
【裁判案由】    違反毒品危害防制條例
【裁判全文】
臺灣彰化地方法院刑事判決               97年度訴字第956號
公  訴  人  臺灣彰化地方法院檢察署檢察官
被      告  乙○○
上列被告因違反毒品危害防制條例案件，經檢察官提起公訴（97
年度毒偵字第836號），本院依簡式審判程序判決如下：
    主  文
乙○○施用第一級毒品，累犯，處有期徒刑拾月。
    事  實
一、乙○○前因施用毒品案件，經本院以92年度毒聲字第1151號
    裁定送觀察、勒戒後，因評定認無繼續施用毒品之傾向，於
    民國92年8 月13日執行完畢釋放。又因竊盜案件，經本院以
    93年度易字第899 號判決判處有期徒刑1 年4 月，經臺灣高
    等法院臺中分院以94年度上易字第837 號駁回上訴確定；另
    因施用毒品案件，經本院以93年度訴字第409 號判決判處有
    期徒刑10月，經臺灣高等法院臺中分院以93年度上訴字第16
    35號駁回上訴確定；另因搶奪等案件，經本院以94年度訴字
    第734 號判決判處有期徒刑1 年6 月確定，上開三案經送監
    接續執行，嗣竊盜及搶奪等二案並經減刑及定應執行刑，甫
    於96年7 月16日執行完畢。仍不知警惕，於上開觀察、勒戒
    執行完畢釋放後5 年內，復基於施用第一級毒品海洛因之犯
    意，於96年11月29日上午11時許，在其位於彰化縣伸港鄉○
    ○路167 號住處，將海洛因摻入香煙內，以點燃香菸吸食煙
    霧之方式，施用海洛因1 次。
二、案經彰化縣警察局和美分局報告臺灣彰化地方法院檢察署檢
    察官偵查起訴。
    理  由
一、本件被告乙○○所涉為死刑、無期徒刑、最輕本刑為3 年以
    上有期徒刑或高等法院管轄第一審案件以外之罪，並於本院
    行準備程序時就被訴事實為有罪之陳述，本院合議庭依刑事
    訴訟法第273 條之1 第1 項規定，裁定改由受命法官獨任行
    簡式審判程序，先予敘明。
二、上揭犯罪事實業據被告於警詢及本院審理時坦承不諱（見偵
    卷第4 頁、本院97年4 月25日及同年5 月14日審判筆錄），
    經查：
（一）被告為警所採集之尿液，經檢驗呈嗎啡及可待因陽性反應
      ，有列管毒品人口尿液檢體採集送驗紀錄表（偵卷第7 頁
      ）、詮昕科技股份有限公司濫用藥物尿液檢驗報告（偵卷
      第6 頁）各乙紙附卷可稽，足認被告上開自白與事實相符
      。
（二）被告前因施用毒品案件，經本院以92年度毒聲字第1151號
      裁定送觀察、勒戒後，因評定認無繼續施用毒品之傾向，
      於92年8 月13日執行完畢釋放等情，有臺灣高等法院被告
      前案紀錄表1 份在卷可資參照，被告於前開強制戒治執行
      完畢釋放後，5 年內再犯本件施用毒品犯行，堪可認定。
（三）至被告雖陳稱其係至警局自首施用毒品犯行，惟依其於96
      年12月2 日在彰化縣警察局和美分局偵查隊所製作之第1
      次偵訊（調查）筆錄內容觀之，其於警員甲○○詢問：「
      你最近有無吸食或注射何毒品？」時，答以：「沒有。」
      顯然對於未發覺之罪，並無自承犯罪及接受裁判之事實，
      此部分亦有證人甲○○結證證述可資佐證（見本院97年5
      月14日審判筆錄）。被告嗣雖於97年2 月5 日警詢坦承犯
      行時，惟當時其驗尿結果呈現可待因、嗎啡陽性反應，有
      施用第一級毒品犯罪嫌疑之事實，已為有偵查犯罪職權之
      警員所知悉，並將被告列為偵查對象而傳喚到案，其犯行
      已非屬「未發覺之罪」，其於97年2 月5 日始自白犯行，
      要與自首之要件不符，併此說明。
（四）綜上，本件事證明確，被告犯行洵堪認定，應依法論科。
三、按海洛因為毒品危害防制條例第2 條第2 項第1 款所規定之
    第1 級毒品，被告施用海洛因之行為，核係犯毒品危害防制
    條例第10條第1 項施用第一級毒品罪。被告為供施用而持有
    該毒品之低度行為，應為施用之高度行為所吸收，不另論罪
    。被告前因竊盜案件，經本院以93年度易字第899 號判決判
    處有期徒刑1 年4 月，經臺灣高等法院臺中分院以94年度上
    易字第837 號駁回上訴確定；另因施用毒品案件，經本院以
    93年度訴字第409 號判決判處有期徒刑10月，經臺灣高等法
    院臺中分院以93年度上訴字第1635號駁回上訴確定；另因搶
    奪等案件，經本院以94年度訴字第734 號判決判處有期徒刑
    1 年6 月確定，上開三案經送監接續執行，嗣竊盜及搶奪等
    二案並經減刑及定應執行刑，甫於96年7 月16日執行完畢，
    有臺灣高等法院被告前案紀錄表可稽，被告於有期徒刑執行
    完畢後5 年內又故意再犯本案之罪，為累犯，應依刑法第47
    條第1 項規定，加重其刑。爰審酌被告曾因施用毒品經送觀
    察、勒戒，仍未知警惕，再犯本案之罪，足見其雖經觀察、
    勒戒等治療程序，仍未徹底戒除惡習遠離毒害，顯未能善體
    國家設置觀察、勒戒機構，協助毒品施用者戒除毒害之良法
    美意，惟念及施用毒品本質上係戕害自身健康之行為，尚未
    嚴重破壞社會秩序或侵害他人權益，暨其犯罪之動機、目的
    、所生危害及犯罪後坦承犯行態度良好等一切情狀，量處如
    主文所示之刑，以示懲儆。
據上論斷，應依刑事訴訟法第273 條之1 第1 項、第299 條第1
項前段，毒品危害防制條例第10條第1 項、第23條第2 項，刑法
第11條前段、第47條第1 項，判決如主文。
本案經檢察官余建國到庭執行職務。
中    華    民    國    97    年    5     月    28    日
                  刑事第五庭  法  官  楊舒嵐
以上正本證明與原本無異。
如不服本判決，應於判決送達後10日內，向本院提出上訴書狀，
上訴書狀應「敘述具體上訴理由」，並按他造當事人之人數附繕
本。「切勿逕送上級法院」。
中    華    民    國    97    年    5     月    30    日
                              書記官  張木松
附錄論罪科刑法條：
毒品危害防制條例第10條第1項
施用第一級毒品者，處 6 月以上 5 年以下有期徒刑。


司法院資訊處製作；財團法人民間司法改革基金會備份。
